臺灣苗栗地方法院刑事判決　　　　　　　100年度易字第367號
公　訴　人　臺灣苗栗地方法院檢察署檢察官
被　　　告　劉宗和
上列被告因竊盜等案件，經檢察官提起公訴（100年度偵字第957
號），本院依簡式審判程序判決如下：
    主  文
劉宗和竊盜，累犯，處有期徒刑拾月。又無故侵入他人住宅，累
犯，處有期徒刑肆月。應執行有期徒刑壹年。
    犯罪事實及理由
一、犯罪事實：
（一）劉宗和素行不佳，有多次竊盜之前科紀錄，期間有下列構
      成累犯之前科紀錄：因竊盜案件，經本院於民國91年5
      月2 日以91年度易字第113 號判決，判處有期徒刑1 年，
      於91年6 月26日確定。因強盜案件，經本院於91年4 月
      4 日以91年度訴字第105 號判決，判處有期徒刑7 年2 月
      ，於91年5 月20日確定。嗣上開案件，經本院裁定應
      執行刑為有期徒刑7 年6 月，於96年7 月31日假釋出監，
      於98年5 月23日假釋期滿未經撤銷，視為執行完畢。詎其
      不知悔改，復意圖為自己不法之所有，於99年10月29日上
      午11時許（起訴書誤為下午4 時許），趁苗栗縣苗栗市○
      ○里○○鄰○○街20巷12弄6 號劉春蘭住處大門未鎖之際，
      侵入屋內在一樓房間內，徒手竊取劉春蘭所有之黑色皮包
      1 個（內有國民身分證1 張、全民健康保險卡1 張、SAMS
      UNG ANYCALL 廠牌，型號為GT-S3600I 手機1 支、私章1
      個、手錶1 只、鑰匙1 串）及床頭上之現金新臺幣1 萬2
      千7 百元，得手後步行離開現場。嗣劉春蘭由鄰居告知有
      人曾侵入其屋內，經其清點家中財物發現被偷，始向警方
      報案，苗栗縣警察局苗栗分局南苗派出所員警據報後，經
      調閱路口監視器錄影畫面，始循線查獲劉宗和。
（二）案經劉春蘭訴由苗栗縣警察局苗栗分局報請台灣苗栗地方
      法院檢察署檢察官偵查起訴。
二、證據名稱：
（一）被告劉宗和於警詢時及偵、審中之自白。
（二）被害人劉春蘭於警詢時及偵查中之指訴。
（三）路口監視器錄影翻拍照片9 張。
（四）臺灣高等法院被告前案紀錄表、臺灣苗栗地方法院檢察署
      刑案資料查註紀錄表。
三、論罪科刑：
（一）按刑法第321 條業經立法院修正通過，由總統於100 年1
      月26日以華總一義字第09900155061 號令公布，自100 年
      1 月28日起生效，修正前刑法第321 條第1 項原規定：「
      犯竊盜罪而有左列情形之一者，處6 月以上5 年以下有期
      徒刑：一、於夜間侵入住宅或有人居住之建築物、船艦或
      隱匿其內而犯之者。二、˙˙˙˙。」；至新修正刑法第
      321 條第1 項則規定：「犯竊盜罪而有左列情形之一者，
      處6 月以上5 年以下有期徒刑，得併科新台幣10萬元以下
      罰金：一、侵入住宅或有人居住之建築物、船艦或隱匿其
      內而犯之者。二˙˙˙˙˙。」，顯然新修正刑法第321
      條之加重竊盜罪，除法定刑部分增加得併科罰金之規定外
      ，另同條項第1 款，將白天侵入住宅部分，也一併列入加
      重竊盜罪之規範內，亦即，在新法修正前，於白天侵入住
      宅竊盜，只構成刑法第320 條第1 項之普通竊盜罪、刑法
      第306 條第1 項之侵入住居罪（指有合法提出告訴），在
      新法修正後，則逕構成刑法第321 條第1 項第1 款之加重
      竊盜罪，本件被告劉宗和竊盜日期，既發生在新法修正前
      ，自仍應適用刑法第320 條第1 項之普通竊盜罪處罰，合
      先敘明。
（二）核被告劉宗和所為，係犯刑法第306 條第1 項之無故侵入
      他人住宅罪、同法第320 條第1 項之普通竊盜罪。
（三）查被告劉宗和有犯罪事實欄（一）所載之科刑及執行完畢
      紀錄，有臺灣高等法院被告前案紀錄表、臺灣苗栗地方法
      院檢察署刑案資料查註紀錄表在卷足憑，其於前案有期徒
      刑執行完畢後5 年內，故意再犯本件有期徒刑以上刑之2
      罪，皆累犯，均應依刑法第47條第1 項之規定，各加重其
      刑。
（四）被告劉宗和所犯上開2 罪，犯意各別，行為互殊，應分論
      併罰。
（五）爰審酌被告劉宗和身強體壯，不思努力工作賺取生活所需
      ，反貪圖他人財物，犯下本件竊案，危害當地社會治安不
      小，犯後迄今仍未與被害人成立民事和解，理應重罰，惟
      念其犯後能坦白承認，節省有限之司法資源，行竊財物之
      價值，及檢察官之具體求刑等一切情狀，分別量處如主文
      所示之刑，並定其應執行之刑，以資懲儆。
四、應適用之法條：
（一）刑事訴訟法第273 條之1 第1 項、第299 條第1 項前段、
      第310 條之2、第454條第1項。
（二）刑法第2 條第1 項、第306 條第1 項、第320 條第1 項、
      第47條第1 項、第51條第5 款。
（三）刑法施行法第1條之1。
五、本判決係依刑事訴訟法第310 條之2 、第454 條第1 項製作
    ，依法僅記載當事人欄、主文、犯罪事實、證據名稱以及應
    適用之法條，其中犯罪事實部分，依同法第308 條之修正立
    法理由，亦僅記載犯罪構成要件事實，關於刑罰加重事由（
    含累犯在內）免予記載（法院辦理刑事訴訟案件應行注意事
    項第144 點參照），但仍於主文予以表明，並於應適用之法
    條欄予以引用。如不服本判決，應於判決送達之日起10日內
    ，向本院提起上訴。
本案經檢察官林俊杰到庭執行職務。
中    華    民    國    100   年    7     月    12    日
                     刑事第三庭  法  官  柳 章 峰
以上正本證明與原本無異。
如不服本判決應於收受判決後10日內向本院提出上訴書狀，並應
敘述具體理由。其未敘述上訴理由者，應於上訴期間屆滿後20日
內向本院補提理由書( 均須按他造當事人之人數附繕本) 「切勿
逕送上級法院」。告訴人或被害人如對本判決不服者，應具備理
由請求檢察官上訴，其上訴期間之計算係以檢察官收受判決正本
之日期為準。

                                書記官  江 秋 靜
中    華    民    國    100   年    7     月    12    日
附記論罪之法條全文：
中華民國刑法第306條
無故侵入他人住宅、建築物或附連圍繞之土地或船艦者，處 1
年以下有期徒刑、拘役或 3 百元以下罰金。
無故隱匿其內，或受退去之要求而仍留滯者，亦同。
中華民國刑法第320條
意圖為自己或第三人不法之所有，而竊取他人之動產者，為竊盜
罪，處5  年以下有期徒刑、拘役或 5 百元以下罰金。
意圖為自己或第三人不法之利益，而竊佔他人之不動產者，依前
項之規定處斷。
前二項之未遂犯罰之。